臺灣高雄地方法院民事判決　九十年度訴字第五八六號
　　原　　　告　台灣中小企業銀行股份有限公司
　　法定代理人　戊○○
　　訴訟代理人　丁○○
　　被　　　告　甲○○
　　　　　　　　丙○○
　　　　　　　　乙○○
右當事人間請求清償債務事件，本院判決如左：
    主    文
被告應連帶給付原告新台幣伍佰零陸萬貳仟伍佰參拾參元，及如附表所示之利息、違
約金。
訴訟費用由被告連帶負擔。
本判決於原告以新台幣壹佰柒拾萬元供擔保後，得假執行。
    事    實
甲、原告方面：
一、聲明：除假執行擔保金額外，求為判決如主文所示。
二、陳述：
    （一）、被告甲○○邀同被告丙○○、乙○○為連帶保證人，先後四次向原告借
            款，時間、金額如下：
            １、民國八十五年五月六日，與原告簽立借據，向原告借款新台幣（下
                同）五十萬元，借款期間自八十五年五月六日起至九十年五月六日
                ，並約定按月於每月六日攤還本息。借款利息，按當時原告基本放
                款利率年息百分之八‧四五加碼百分之一點四，即年息百分之九‧
                八五計算，惟同意上開借款利率隨原告基本放款利率變動調整。並
                約定自逾期之日起六個月內按約定利率百分之十，逾期超過六個月
                部分按約定利率百分之二十計付違約金。（下簡稱：「五十萬元借
                款」）
            ２、八十六年五月二十七日，與原告簽立借據，向原告借款七十萬元，
                借款期間自八十六年五月二十七日起至九十一年五月二十七日，並
                約定按月於每月二十七日攤還本息。借款利息為年息百分之九‧四
                計算，惟同意上開借款利率隨原告基本放款利率變動，而自調整日
                起，改依基本放款利率加年息百分之一點一八計算。並約定自逾期
                之日起六個月內按約定利率百分之十，逾期超過六個月部分按約定
                利率百分之二十計付違約金。（下簡稱：「七十萬元借款」）
            ３、八十六年五月六日，與原告簽立週轉金貸款契約，借款額度為一百
                九十五萬元，借款動用期間自八十六年五月六日起至八十七年五月
                六日，每筆借款之期限最長不得超過一年。甲○○於八十七年五月
                四日，依該週轉金貸款契約向原告借款一百九十五萬元，借款期限
                自八十七年五月四日起至八十八年五月四日止，並約定按月於每月
                四日攤還本息。借款利息為年息百分之九‧八一計算，惟同意上開
                借款利率隨原告基本放款利率變動，而自調整日起，改依基本放款
                利率加年息百分之一點一三計算。並約定自逾期之日起六個月內按
                約定利率百分之十，逾期超過六個月部分按約定利率百分之二十計
                付違約金。（下簡稱：「一百九十五萬元借款」）
            ４、八十七年五月六日，與原告簽立借據，向原告借款二百三十萬元，
                借款期間自八十七年五月六日起至八十八年五月六日，並約定按月
                於每月六日攤還本息。借款利息為年息百分之九‧七計算，惟同意
                上開借款利率隨原告基本放款利率變動，而自調整日起，改依基本
                放款利率加年息百分之一點○二計算。並約定自逾期之日起六個月
                內按約定利率百分之十，逾期超過六個月部分按約定利率百分之二
                十計付違約金。（下簡稱：「二百三十萬元借款」）
    （二）、詎被告甲○○借得上開四筆借款後，並未能如期清償：
          　１、「五十萬元借款」：
                    甲○○於八十七年九月十一日繳清八十七年九月五日前之利息
                ，之後就未再繳款。原告於八十七年十月六日，將上開借款全部視
                為到期（視為到期時所欠之本金為二十九萬六千四百零六元）。又
                自八十七年九月六日至八十七年十月六日視為到期時之基本放款利
                率最高為年息百分之八‧六六，最低為年息百分之八‧六五，若依
                約加碼百分之一點四，則分別為年息百分之十‧○六、百分之十‧
                ○五，但原告願僅以年息百分之九‧九一請求本借款所積欠之利息
                ，及以年息百分之九‧九一之一成及二成計算違約金。
            ２、「七十萬元借款」：
                    甲○○於八十八年一月三十日繳清八十七年九月二十六日前之
                利息，之後就未再繳款。原告於八十八年二月一日，將上開借款全
                部視為到期（視為到期時所欠之本金為五十四萬四千七百五十元）
                。又自八十七年九月二十六日至八十八年二月一日視為到期時之基
                本放款利率最高為年息百分之八‧六六，最低為年息百分之八‧五
                八，若依約加碼百分之一點一八，則分別為年息百分之九‧八四、
                百分之九‧七六，但原告願僅以年息百分之九‧七六請求本借款所
                積欠之利息，及以年息百分之九‧七六之一成及二成計算違約金。
            ３、「一百九十五萬元借款」：
                    甲○○於八十七年九月十一日繳清八十七年九月三日前之利息
                ，之後就未再繳款（視為到期時所欠之本金為一百九十五萬元）。
                原告於八十七年十月四日，將上開借款全部視為到期。又自八十七
                年九月四日至八十七年十月四日視為到期時之基本放款利率最高為
                年息百分之八‧六六，最低為年息百分之八‧六五，若依約加碼百
                分之一點一三，則分別為年息百分之九‧七九、百分之九‧七八，
                但原告願僅以年息百分之九‧七一請求本借款所積欠之利息，及以
                年息百分之九‧七一之一成及二成計算違約金。
            ４、「二百三十萬元借款」：
                    甲○○於八十七年九月十四日繳清八十七年九月五日前之利息
                ，之後就未再繳款（視為到期時所欠之本金為二百三十萬元）。原
                告於八十七年十月六日，將上開借款全部視為到期。又自八十七年
                九月六日至八十七年十月六日視為到期時之基本放款利率最高為年
                息百分之八‧六六，最低為年息百分之八‧六五，若依約加碼百分
                之一點○二，則分別為年息百分之九‧六八、百分之九‧六七，但
                原告願僅以年息百分之九‧六請求本借款所積欠之利息，及以年息
                百分之九‧六之一成及二成計算違約金。
    （三）、原告依約聲請台灣高雄地方法院民事執行處拍賣上開借款之抵押物，獲
            分配一百二十萬九千七百二十五元（八十八年執字第一六三四九號），
            依法定順序，先抵充上開四筆借款於八十九年九月二十五日前之利息六
            萬零四百三十八元、十萬六千三百三十五元、三十九萬零六百二十一元
            、四十五萬四千三百零四元（合計一百零一萬一千六百九十八元）。餘
            款再抵充上開「一百九十五萬元借款」之部分本金後，迄今被告甲○○
            仍欠原告１、上開「五十萬元借款」之本金二十九萬六千四百零六元、
            八十九年九月二十五日前之違約金一萬零一百二十四元、八十九年九月
            二十六日後之利息及違約金。２、上開「七十萬元借款」之本金五十四
            萬四千七百五十元、八十九年九月二十五日前之違約金一萬七千七百一
            十三元、八十九年九月二十六日後之利息及違約金。３、上開「一百九
            十五萬元借款」之本金一百七十五萬一千九百七十三元、八十九年九月
            二十五日前之違約金六萬五千四百六十七元、八十九年九月二十六日後
            之利息及違約金。４、上開「二百三十萬元借款」之本金二百三十萬元
            、八十九年九月二十五日前之違約金七萬六千一百元、八十九年九月二
            十六日後之利息及違約金。又被告丙○○、乙○○為上開四筆借款之連
            帶保證人，依法應負連帶清償之責。為此爰依消費借貸契約及連帶保證
            法律關係提起本件訴訟。原告並願以現金供擔保，請准宣告假執行。
三、證據：提出借據三張、週金貸款契約一張、授信動用申請書一份、基本放款利率
　　歷史資料表、客戶授信申請書三份、權限內授信申請書三份、權限內授信申請書
　　附表三份、甲○○個人所得說明書一份、授信約定書三份、授信客戶異動務資料
　　表一份、本院八十八年執字第一六三四九號強制執行金額計算書分配表為證。
乙、被告甲○○、丙○○、乙○○方面：被告均未於言詞辯論期日到場，亦均未提出
    書狀作何聲明或陳述。
    理　　由
一、原告主張被告甲○○以丙○○、乙○○為連帶保證人，向原告借得上開四筆借款
    後，違約未按時攤還，現仍積欠原告如前所述之本金、利息、違約金，迄未清償
    之事實，已據原告提出借據三張、週金貸款契約一張、授信動用申請書一份、基
    本放款利率歷史資料表、客戶授信申請書三份、權限內授信申請書三份、權限內
    授信申請書附表三份、甲○○個人所得說明書一份、授信約定書三份、授信客戶
    異動務資料表一份、本院八十八年執字第一六三四九號強制執行金額計算書分配
    表為證。又上開四筆借款之連帶保證處之甲○○、丙○○、乙○○印文，經目視
    核對亦應與授信約定書上之印文相符。而被告甲○○、丙○○、乙○○均未於言
    詞辯論期日到場爭執，亦均未提出書狀作何聲明或陳述，依本院調查證據結果，
    堪信為真實。
二、按借用人應於約定期限內，返還與借用物種類、品質、數量相同之物。遲延之債
    務，以支付金錢為標的者，債權人得請求依法定利率計算之遲延利息，但約定利
    率較高，仍從其約定利率。當事人得約定債務人不履行債務時，應支付違約金，
    民法第四百七十八條前段、第二百三十三條第一項、第二百五十條第一項分別定
    有明文。又保證債務之所謂連帶，係指保證人與主債務人負同一債務，對於債權
    人各負全部給付之責任，此就民法第二百七十二條第一項規定連帶債務之文義參
    照觀之甚明。
三、從而，原告依消費借貸契約及連帶保證契約之法律關係，請求被告連帶給付原告
    伍佰零陸萬貳仟伍佰參拾參元，及如附表所示之利息、違約金，即屬正當，應予
    准許。
四、原告陳明願供擔保請求宣告假執行，經核無不合，爰酌定相當擔保金額准許之。
五、據上論結，本件原告之訴為有理由，依民事訴訟法第三百八十五條第一項前段、
    第八十五條第二項、第三百九十條第二項，判決如主文。
中　　　華　　　民　　　國　　  九十一　　　年　　  一　　  月　  四　  日
                              臺灣高雄地方法院民事第一庭
~B法　　　官　洪碩垣
右為正本係照原本作成。
如對本判決上訴，須於判決送達後廿日內向本院提出上訴狀。
中　　　華　　　民　　　國　　  九十一　　　年　　  一　　  月　  十　  日
~B法院書記官　鄭翠蘭
~F0
~T32
┌───────────────────────────────────┐
│附表                                                                  │
├─┬─────────────────────────────────┤
│１│其中新台幣二十九萬六千四百零六元，自民國八十九年九月二十六日起至清│
│　│償日止，按年息百分之九點九一計算之利息，及自民國八十九年九月二十六│
│　│日起至清償日止，按上開利率二成計算之違約金。                      │
├─┼─────────────────────────────────┤
│２│其中新台幣五十四萬四千七百五十元，自民國八十九年九月二十六日起至清│
│　│償日止，按年息百分之九點七六計算之利息，及自民國八十九年九月二十六│
│　│日起至清償日止，按上開利率二成計算之違約金。                      │
├─┼─────────────────────────────────┤
│３│其中新台幣一百七十五萬一千九百七十三元，自民國八十九年九月二十六日│
│　│起至清償日止，按年息百分之九點七一計算之利息，及自民國八十九年九月│
│　│二十六日起至清償日止，按上開利率二成計算之違約金。                │
├─┼─────────────────────────────────┤
│４│其中新台幣二百三十萬元，自民國八十九年九月二十六日起至清償日止，按│
│　│年息百分之九點六計算之利息，及自民國八十九年九月二十六日起至清償日│
│　│止，按上開利率二成計算之違約金。                                  │
└─┴─────────────────────────────────┘
